【裁判字號】    89,小上,16
【裁判日期】    900205
【裁判案由】    給付簽帳卡消費款
【裁判全文】
臺灣花蓮地方法院民事裁定  八十九年度小上字第一六號
    上  訴  人  甲○○
    被上訴人    富邦商業銀行股份有限公司
    法定代理人  王全喜
    送達代收人  蕭兆宏
右當事人間請求給付簽帳卡消費款事件，上訴人對於中華民國八十九年十月十九日本
院花蓮簡易庭八十九年度花小字第一六八號判決提起上訴，本院裁定如左：
    主      文
上訴駁回。
第二審訴訟費用新台幣壹仟肆佰伍拾柒元由上訴人負擔。
    理      由
一、本件上訴意旨略以：上訴人於被上訴人之業務員以獎品誘惑下，未能詳加閱讀契
    約條款，導致判決利息過高，使上訴人在未來連償還利息都力有未逮更遑論本金
    。被上訴人以廣告與獎品誘惑簽訂信用卡使用契約之行為依據民法第七十二條規
    定，應為無效，且其行為更已違反民法第七十四條依當時情形顯失公平，因此不
    應令上訴人負擔利息部分之給付等語。
二、按對於小額程序之第一審裁判之上訴或抗告，非以其違背法令為由，不得為之。
    又上訴狀內應記載上訴理由，表明下列各款事項：一、原判決違背之法令及具體
    內容。二、依訴訟資料可認為原判決有違背法令之具體事實，民事訴訟法第四百
    三十六條之二十四第二項、第四百三十六條之二十五分別定有明文。又依同法第
    四百三十六條之三十二第二項準用第四百六十八條規定，判決不適用法規或適用
    不當者，為違背法令。而判決有同法第四百六十九條所列各款情形之一者，為當
    然違背法令。是當事人對於小額程序第一審判決提起上訴，如依民事訴訟法第四
    百六十八條規定，以小額程序第一審判決有不適用法規或適用法規不當為理由時
    ，其上訴狀或理由書應有具體之指摘，並揭示該法規之條項或其內容，若係成文
    法以外之法則，應揭示該法則之旨趣，倘為司法院解釋或最高法院之判例，則應
    揭示該判解之字號或其內容；如以民事訴訟法第四百六十九條所列各款情形為理
    由時，其上訴狀或理由書，應揭示合於該條款之事實。上訴狀或理由書如未依此
    項方法表明者，即難認為已對於小額程序第一審判決之違背法令有具體之指摘，
    其上訴自難認為合法。
三、查本件上訴人於上訴理由書內，除指稱其與被上訴人簽訂之信用卡使用契約有何
    不當之處，以及約定之利息過高無法給付外，並未具體指明原審判決有何不適用
    法規或適用不當之情形，並揭示該法規之條項或其內容，及合於民事訴訟法第四
    百六十九條第一款至第五款之事實，尚難認對於該判決之內容如何違背法令已有
    具體之指摘，依首揭說明，應認其上訴不合法。
四、據上論結，本件上訴不合法，依民事訴訟法第四百三十六條之三十二第一項、第
    二項、第四百四十四條第一項前段、第四百三十六條之十九第一項、第九十五條
    、第七十八條，裁定如主文。
中      華      民      國    九十      年      二      月      五      日
                                    臺灣花蓮地方法院民事庭
~B審判長法官  陳心弘
~B法      官  林麗玉
~B法      官  余明賢
右正本証明與原本無異。
本件不得抗告。
~B法院書記官  連玫馨
中      華      民      國    九十      年      二      月      六      日


司法院資訊處製作；財團法人民間司法改革基金會備份。
